臺灣臺中地方法院刑事判決
111年度交易字第1576號
公  訴  人  臺灣臺中地方檢察署檢察官
被      告  黃明樺



上列被告因公共危險案件，經檢察官提起公訴（111年度偵字第3
6384號），本院判決如下：
    主    文
黃明樺駕駛動力交通工具而血液中酒精濃度達百分之零點零五以
上，處有期徒刑柒月。
    犯罪事實
一、黃明樺於民國111年5月18日下午4時許起至同日下午5時30分
    許止，在臺中市烏日區王田交流道附近之麵攤，飲用米酒後
    ，其血液中所含酒精濃度已達0.05%以上，竟騎乘車牌號碼0
    00-0000號普通重型機車行駛於道路上，於同日晚間8時15分
    許，沿臺中市龍井區中華路3段直行至該路段與向上路7段交
    岔路口處，於直行通過該交岔路口時，適有王淑萍駕駛車牌
    號碼000-0000號自用小貨車沿對向車道左轉通過該交岔路口
    ，兩車於該交岔路口內發生碰撞，黃明樺因而人、車倒地受
    有傷害。嗣經警據報到場處理，將黃明樺送至童綜合醫院急
    救，經該醫院人員對黃明樺抽血檢驗，於同日晚間10時35分
    許，測得其血液中酒精濃度為271.9mg/dl（即百分之0.2719
    ），而查悉上情。
二、案經臺中市政府警察局烏日分局報告臺灣臺中地方檢察署檢
    察官偵查起訴。
    理    由
壹、證據能力部分：
    按被告以外之人於審判外之言詞或書面陳述，除法律有規定
    者外，不得作為證據，刑事訴訟法第159 條固定有明文，惟
    被告以外之人於審判外之陳述，雖不符同法第159 條之1 至
    之4 規定，而經當事人於審判程序同意作為證據，法院審酌
    該言詞陳述或書面陳述作成時之情況，認為適當者，亦得為
    證據；又當事人、代理人或辯護人於法院調查證據時，知有
    第159 條第1 項不得為證據之情形，而未於言詞辯論終結前
    聲明異議者，視為有前項之同意，同法第159 條之5 亦定有
    明文。其立法意旨在於傳聞證據未經當事人之反對詰問予以
    核實，原則上先予排除，惟若當事人已放棄詰問或未聲明異
    議，基於證據資料愈豐富，愈有助於真實發現之理念，且強
    化言詞辯論原則，法院自可承認該傳聞證據例外擁有證據能
    力。經查，本案判決所引用之供述證據（含言詞及書面陳述
    ），檢察官及被告於本院審理中調查證據時，均未於言詞辯
    論終結前聲明異議（見本院卷第27至30頁），且本院審認上
    開證據作成時之情況，應無違法取證或不當情事，與本案待
    證事實間復具有相當之關聯性，以之作為證據應屬適當，依
    刑事訴訟法第159 條之5 規定，自有證據能力。
貳、實體部分：
一、上開犯罪事實，業據被告黃明樺於偵查中及本院審理時坦承
    不諱（見偵查卷第79、80頁、本院卷第29頁），並據證人王
    淑萍於警詢時證述明確（見偵查卷第25、26頁），復有員警
    職務報告、童綜合醫院酒精濃度測試單各1份、臺中市政府
    警察局舉發違反道路交通管理事件通知單2份、道路交通事
    故照片共18張、臺中市○○○○○○○○○○○○○○○道路○○○○○○○○○○○○
    道路○○○○○○○○○路○○○○○○號查詢機車駕駛人資料各1份附卷可
    稽（見偵查卷第17、30至39、42、45至47、59頁），是被告
    上開自白核與事實相符，應堪採信。本案事證明確，被告上
    開公共危險之犯行，洵堪認定，應依法論科。
二、核被告黃明樺所為，係犯刑法第185 條之3 第1 項第1 款之
    不能安全駕駛動力交通工具而駕駛罪。公訴人主張被告前於
　　109年間因酒駕公共危險案件，經本院以109年度沙交簡字第
    276號、109年度交簡字第188號判決分別判處有期徒刑4月、
    4月確定，再經本院以109年度聲字第2733號裁定定應執行有
    期徒刑8月確定，於109年10月28日易科罰金執行完畢乙節，
    業據公訴人提出臺灣高等法院被告前案紀錄表內載有被告上
    開前科紀錄1 份為證（見本院卷第15至17頁），且被告於本
    院審理時不爭執上開前科紀錄，確認有於109年10月28日執
    行完畢之事實（見本院卷第29頁），是被告受上開徒刑之執
    行完畢後，5年以內故意再犯本案有期徒刑以上之罪，為累
    犯，公訴人另說明被告構成累犯之前案與本案罪質相同，有
    加重其刑之必要等語（見本院卷第29頁），本院審酌被告所
    犯前案與本案均係酒駕公共危險罪，足見有其特別惡性，且
    前案之徒刑執行完畢後仍再犯，其對於刑罰之反應力顯然薄
    弱，為兼顧社會防衛之效果，依司法院大法官釋字第775 號
    解釋意旨，自應依刑法第47條第1 項規定，加重其刑。爰審
    酌被告除前開累犯所述之2次酒駕公共危險之前科紀錄（不
    重複評價）外，尚有2 次酒駕公共危險經檢察官為緩起訴處
    分確定及本院判處有期徒刑3 月確定之前科紀錄，有上開臺
    灣高等法院被告前案紀錄表1 份在卷可參，詎仍不知警惕，
    明知酒精成分對人之意識、控制能力具有不良影響，超量飲
    酒後會導致對週遭事物之辨識及反應能力較平常狀況薄弱，
    因而酒後駕車在道路上行駛，對往來之公眾及駕駛人自身皆
    具有高度危險性，竟仍於酒後騎乘普通重型機車行駛在道路
    上，經車禍後送醫檢驗測得血液中酒精濃度達271.9mg/dl（
    即百分之0.2719），漠視自己及公眾行之安全，且於行駛時
    不慎與王淑萍所駕駛之自用小貨車發生碰撞，造成王淑萍之
    自用小貨車受損，自屬可議，另衡酌被告犯後坦承犯行之態
    度及於本院審理時自稱高職畢業、之前從事模板工作、現在
    受傷後無法工作、家裡收入來源靠太太、家裡有2個成年孩
    子之智識程度、經濟及家庭狀況等一切情狀，量處如主文所
    示之刑，以資懲儆。
據上論斷，應依刑事訴訟法第284 條之1 、第299 條第1 項前段
，刑法第185 條之3 第1 項第1 款、第47條第1 項，刑法施行法
第1 條之1 第1 項，判決如主文。
本案經檢察官蕭擁溱提起公訴，檢察官張子凡到庭執行職務。
中　　華　　民　　國　　111 　年　　10　　月　　31　　日
                  刑事第九庭    法  官  陳玉聰
以上正本證明與原本無異。
如不服本判決應於收受送達後20日內向本院提出上訴書狀，並應
敘述具體理由；其未敘述上訴理由者，應於上訴期間屆滿後20日
內向本院補提理由書（均須按他造當事人之人數附繕本）「切勿
逕送上級法院」。
                                書記官  曾靖文
中　　華　　民　　國　　111 　年　　10　　月　　31　　日
附錄本判決論罪科刑之法條：
刑法第185條之3第1項
駕駛動力交通工具而有下列情形之一者，處3 年以下有期徒刑，
得併科30萬元以下罰金：
一、吐氣所含酒精濃度達每公升零點二五毫克或血液中酒精濃度
    達百分之零點零五以上。
二、有前款以外之其他情事足認服用酒類或其他相類之物，致不
    能安全駕駛。
三、服用毒品、麻醉藥品或其他相類之物，致不能安全駕駛。